【裁判字號】    98,易,3403
【裁判日期】    990108
【裁判案由】    傷害
【裁判全文】
臺灣板橋地方法院刑事判決              98年度易字第3403號
聲  請  人  臺灣板橋地方法院檢察署檢察官
被      告  甲○○
            乙○○
上列被告因傷害案件，經檢察官聲請簡易判決處刑（98年度偵字
第25487 號），本院受理後（原案號：98年度簡字第10000 號）
認不宜以簡易程序而改以通常程序審理，判決如下：
    主  文
本件公訴不受理。
    理  由
一、聲請簡易判決處刑意旨略稱：被告即告訴人甲○○與被告即
    告訴人乙○○於民國98年8 月6 日凌晨2 時許，在乙○○任
    職之臺北縣三峽鎮○○路○段359 號「姊妹花小吃店」內，
    因甲○○欲勸阻被告乙○○與他人之糾紛，而與乙○○發生
    爭執，詎乙○○竟基於傷害他人身體之故意，持木棍毆打甲
    ○○頭部及左大腿，而被告甲○○心有不甘，亦基於傷害他
    人身體之故意，以徒手毆打乙○○，致乙○○受有頭部外傷
    、左側前臂及手肘挫傷及皮下瘀血等傷害，而甲○○則受有
    左膝擦傷、頭部外傷之傷害。因認被告2 人均涉犯刑法第27
    7 條第1 項之傷害罪嫌等語。
二、按告訴乃論之罪，告訴人於第一審辯論終結前得撤回其告訴
    ；又告訴經撤回者，應諭知不受理之判決，且該判決得不經
    言詞辯論，刑事訴訟法第238 條第1 項、第303 條第3 款及
    第307條分別定有明文。
三、本件告訴人甲○○、乙○○分別告訴被告乙○○、甲○○傷
    害案件，聲請簡易判決處刑書認被告2 人均係犯刑法第277
    條第1 項之傷害罪嫌，而依同法第287 條前段之規定，須告
    訴乃論。茲據告訴人甲○○、乙○○具狀撤回告訴乙節，此
    有刑事撤回告訴狀2 紙在卷可證。則揆諸首開法條及說明，
    本件爰不經言詞辯論，逕為諭知不受理之判決。
四、又檢察官聲請簡易判決處刑，而法院於審理後，認應為不受
    理判決之諭知者，應適用通常程序審判之，刑事訴訟法第
    452 條、第451 條之1 第4 項第3 款分別定有明文。本件檢
    察官雖聲請簡易判決處刑，惟本院認因告訴人撤回告訴，依
    法應諭知不受理之判決，故依照上開法條及說明，改依通常
    程序審判，併此敘明。
據上論斷，應依刑事訴訟法第452 條、第303 條第3 款、第307
條，判決如主文。
中    華    民    國    99    年    1     月    8     日
                  刑事第二十二庭    法  官  潘長生
                                            曹惠玲
                                            傅明華
上列正本證明與原本無異。
如不服本判決，應於判決送達後10日內敘明上訴理由，向本院提
出上訴狀 (應附繕本) ，上訴於臺灣高等法院。其未敘述上訴理
由者，應於上訴期間屆滿後20日內向本院補提理由書「切勿逕送
上級法院」。
                                    書記官  高建華
中    華    民    國    99    年    1     月    13    日

司法院資訊處製作；財團法人民間司法改革基金會備份。
